【裁判字號】    95,訴,1862
【裁判日期】    950725
【裁判案由】    毒品危害防制條例
【裁判全文】
臺灣臺中地方法院刑事判決              95年度訴字第1862號
公  訴  人  臺灣臺中地方法院檢察署檢察官
被      告  甲○○
上列被告因違反毒品危害防制條例案件，經檢察官提起公訴（95
年度毒偵字第2289號），經本院合議庭裁定由受命法官獨任進行
簡式審判程序，判決如下：
    主    文
甲○○連續施用第一級毒品，累犯，處有期徒刑玖月。扣案海洛
因壹包（淨重零點壹貳公克，空包裝重零點壹陸公克）沒收銷燬
之。
    犯罪事實
一、甲○○前於民國九十年間因施用毒品案件，經本院裁定送觀
    察、勒戒後，認無繼續施用毒品之傾向，於九十一年一月八
    日釋放出所，並由臺灣臺中地方法院檢察署檢察官於九十一
    年一月七日以九十年度毒偵字第五八九０號不起訴處分確定
    。又於九十三年間因施用毒品案件，經本院於九十三年十月
    四日判處有期徒刑八月確定，復於九十三年間因竊盜案件，
    經本院於九十四年二月二日判處有期徒刑四月確定，經送監
    執行，於九十三年十二月三十一日起算刑期，於九十四年十
    一月三十日縮刑期滿執行完畢。詎仍不知悔改，於前開觀察
    勒戒執行完畢釋放後五年內，復基於施用第一級毒品之概括
    犯意，自九十五年四月中旬某日起至同年五月九日上午十一
    時許止，在臺中市日新遊樂場廁所內，以注射方式連續施用
    第一級毒品海洛因多次，約每日一次。嗣為警於九十五年五
    月十日下午五時許，在臺中市○區○○路與民族路口前查獲
    ，並扣得第一級毒品海洛因一包（淨重０．一二公克，空包
    裝重０．一六公克）。
二、案經臺中市警察局第一分局報告臺灣臺中地方法院檢察署檢
    察官偵查起訴。
    理    由
一、訊據被告甲○○就上開連續施用第一級毒品海洛因之犯行坦
    承不諱，且被告經警採其尿液送驗結果，呈海洛因代謝物嗎
    啡陽性反應，有詮昕科技股份有限公司濫用藥物尿液檢驗報
    告一份附卷可稽，並有查獲扣案之第一級毒品海洛因一包可
    稽，而該包毒品經檢驗結果，確係第一級毒品海洛因（淨重
    ０．一二公克，空包裝重０．一六公克），有法務部調查局
    鑑定通知書一份在卷可參，足徵被告自白與事實相符，應堪
    採信。次查被告前於九十年間因施用毒品案件，經本院裁定
    送觀察、勒戒後，認無繼續施用毒品之傾向，於九十一年一
    月八日釋放出所，並由臺灣臺中地方法院檢察署檢察官於九
    十一年一月七日以九十年度毒偵字第五八九０號不起訴處分
    確定等情，此有臺灣臺中地方法院檢察署刑案查註紀錄表及
    臺灣高等法院被告前案紀錄表在卷可稽，其於上開觀察勒戒
    執行完畢後，五年內再犯本案犯行，事證明確，應依法予以
    論罪科刑。
二(一)按刑法第五十六條連續犯之規定，業於九十四年一月七日修
    正公布刪除，並於九十五年七月一日施行，被告多次施用第
    一級毒品海洛因行為後，因新法業已刪除連續犯之規定，此
    刪除雖非犯罪構成要件之變更，但顯已影響行為人刑罰之法
    律效果，自屬法律有變更，被告二次施用第二級毒品之犯行
    ，依新法第二條第一項規定，比較新、舊法結果，仍應適用
    較有利於被告之行為時法律即舊法論以連續犯。又於九十三
    年間因施用毒品案件，經本院於九十三年十月四日判處有期
    刑八月確定，復於九十三年間因竊盜案件，經本院於九十四
    年二月二日判處有期徒刑四月確定，經送監執行，於九十三
    年十二月三十一日起算刑期，於九十四年十一月三十日縮刑
    期滿執行完畢，此有被告刑案資料查註紀錄表及臺灣高等法
    院被告前案紀錄表各一件在卷可稽，其受有期徒刑執行完畢
    後，茲於五年以內再故意犯本件有期徒刑以上之罪，不論依
    修正前之刑法第四十七條，或修正後之刑法第四十七條第一
    項之規定，均構成累犯，對被告而言並無有利或不利之情形
    ，自不生新舊法比較之問題，應逕依修正前之刑法第四十七
    條，論以累犯，合先敘明。
  (二)復按海洛因係毒品危害防制條例第二條第二項第一款所定之
    第一級毒品，不得非法施用，是核被告所為，係犯毒品危害
    防制條例第十條第一項之施用第一級毒品罪。被告分別持有
    第一級毒品海洛因進而施用之，其持有之低度行為應為施用
    之高度行為所吸收，不另論罪。被告連續多次施用第一級毒
    品海洛因之犯行，係時間緊接，觸犯構成要件相同之罪名，
    顯係基於概括犯意而反覆為之，為連續犯，應依修正前刑法
    第五十六條規定，論以一罪，並加重其刑。又被告於九十三
    年間因施用毒品案件，經本院於九十三年十月四日判處有期
    刑八月確定，復於九十三年間因竊盜案件，經本院於九十四
    年二月二日判處有期徒刑四月確定，經送監執行，於九十三
    年十二月三十一日起算刑期，於九十四年十一月三十日縮刑
    期滿執行完畢等情，有刑案資料查註紀錄表及臺灣高等法院
    被告前案紀錄表各一件在卷可稽，其受有期徒刑執行完畢後
    ，五年之內再犯本件有期徒刑以上之罪，為累犯，應依刑法
    第四十七條之規定，遞加重其刑。爰審酌被告前已有施用毒
    品之素行，經觀察勒戒及判刑入監執行後仍無視於毒品對於
    自身健康之戕害及國家對於杜絕毒品犯罪之禁令，復有本件
    連續施用毒品犯行，並其於本院審理中坦承犯行，犯後態度
    良好，且施用毒品者均有相當程度之生理成癮性及心理依賴
    性，其犯罪心態與一般刑事犯罪之本質並不相同，容應以病
    人之角度為考量，並側重適當之醫學治療及心理矯治為宜，
    量刑不宜過重等一切情狀，量處如主文所示之刑。扣案第一
    級毒品海洛因一包（淨重０．一二公克，空包裝重０．一六
    公克），屬毒品危害防制條例第二條規定之第一級毒品，應
    依同條例第十八條第一項前段之規定，沒收銷燬之。
據上論斷，應依刑事訴訟法第二百七十三條之一第一項、第二百
九十九條第一項前段，毒品危害防制條例第十條第一項、第十八
條第一項前段，刑法第二條第一項、第十一條、修正前刑法第五
十六條、修正前刑法第四十七條，判決如主文。
本案經檢察官乙○○到庭執行職務。
中    華    民    國    95    年    7     月    25    日
                  刑事第十四庭  法  官  陳  葳
上正本證明與原本無異。
如不服本判決，應於收受本判決後十日內向本院提出上訴書狀，
其未敘述上訴理由者，並得於提起上訴後十日內向本院補提理由
書狀（均須按他造當事人之人數附繕本）「切勿逕送上級法院」
                                書記官  張雅如
中    華    民    國    95    年    7    月    26    日
附錄法條：
毒品危害防制條例第十條第一項：
施用第一級毒品者，處六月以上五年以下有期徒刑。


司法院資訊處製作；財團法人民間司法改革基金會備份。
